【裁判字號】    97,裁,705
【裁判日期】    970124
【裁判案由】    營業稅
【裁判全文】
最  高  行  政  法  院  裁  定
                                     97年度裁字第00705號
上  訴  人  華立營造有限公司
代  表  人  甲○○          送達處所同上
被 上訴 人  財政部高雄市國稅局
代  表  人  陳金鑑          送達處所同上
上列當事人間營業稅事件，上訴人對於中華民國96年7月25日高
雄高等行政法院96年度訴字第6號判決，提起上訴，本院裁定如
下：
    主  文
上訴駁回。
上訴審訴訟費用由上訴人負擔。
    理  由
一、按對於高等行政法院判決之上訴，非以其違背法令為理由，
    不得為之，行政訴訟法第242條定有明文。依同法第243條第
    1項規定，判決不適用法規或適用不當者，為違背法令；而
    判決有同條第2項所列各款情形之一者，為當然違背法令。
    是當事人對於高等行政法院判決上訴，如依行政訴訟法第24
    3條第1項規定，以高等行政法院判決有不適用法規或適用不
    當為理由時，其上訴狀或理由書應有具體之指摘，並揭示該
    法規之條項或其內容；若係成文法以外之法則，應揭示該法
    則之旨趣。如以行政訴訟法第243條第2項所列各款情形為理
    由時，其上訴狀或理由書，應揭示合於該條項各款之事實。
    上訴狀或理由書如未依此項方法表明，或其所表明者與上開
    法條規定不合時，即難認為已對高等行政法院判決之違背法
    令有具體之指摘，其上訴自難認為合法。
二、本件上訴人對於高等行政法院判決上訴，係以：被上訴人於
    原審審理中自承依修正後之「稅務違章案件裁罰金額或倍數
    參考表」，業已對於取得虛設行號所開立之憑證申報扣抵之
    事實，將原訂案所漏稅額處5倍罰鍰，改按所漏稅額處3倍之
    罰鍰，而認諾本件應改按所漏稅額處3倍罰鍰，從而原審自
    應依被上訴人之認諾將訴願決定及原處分關於罰鍰超過3倍
    之部分撤銷，原審未慮此節，率為上訴人不利之判決，顯有
    違誤。又上訴人既已於原審就貼票乙事提出說明，並舉出證
    據證明，乃原審就上訴人上開主張何以不足採信，未敘明理
    由，及認定其中支票金額為461,889元之資金已回流上訴人
    代表人甲○○帳戶云云，自有認定事實不備理由之違法等語
    ，為其理由。惟核其所陳上述理由，無非係就原審取捨證據
    、認定事實之職權行使，指摘其為不當，並就原審已論斷者
    ，泛言未論斷，而未具體表明合於不適用法規、適用法規不
    當、或行政訴訟法第243條第2項所列各款之情形，難認對該
    判決之如何違背法令已有具體之指摘。依首揭說明，應認其
    上訴為不合法。至於被上訴人於原審言詞辯論時，雖陳述前
    開參考表嗣後有變更之事實，但其仍聲明駁回原告之訴，並
    未就訴訟標的為認諾，有該言詞辯論筆錄附於原審卷可稽，
    併此敘明。
三、依行政訴訟法第249條第1項前段、第104條、民事訴訟法第
    95條、第78條，裁定如主文。
中    華    民    國    97    年    1     月    24    日
                    最高行政法院第五庭
                        審判長法官  劉  鑫  楨
                              法官  侯  東  昇
                              法官  林  樹  埔
                              法官  劉  介  中
                              法官  戴  見  草
以  上  正  本  證  明  與  原  本  無  異
中    華    民    國    97    年    1     月    25    日
                              書記官  郭  育  玎


司法院資訊處製作；財團法人民間司法改革基金會備份。
